臺灣高等法院高雄分院民事裁定　　　　　100年度抗字第273號
抗　告　人　林清財
相　對　人　中國信託商業銀行股份有限公司
法定代理人　辜濂松
上列抗告人因與相對人間返還不當得利事件，對於民國100 年9
月7 日臺灣高雄地方法院100 年度訴字第749 號所為裁定，提起
抗告，本院裁定如下：
    主  文
抗告駁回。
抗告訴訟費用由抗告人負擔。
    理  由
一、按向第二審法院上訴，應依民事訴訟法第77條之16規定繳納
    上訴裁判費，此為必須具備之程式。次按上訴不合程式而可
    以補正者，原第一審法院應定期命其補正，如不於期限內補
    正者，應以裁定駁回之。民事訴訟法第442 條第2 項定有明
    文。
二、抗告意旨略以：相對人提供新台幣（下同）1,000,000 元（
    下稱系爭款項）之擔保金，係在擔保原審法院93年度促字第
    43859 號支付命令之債務，而支付命令尚未終結，相對人自
    不得領回系爭款項，且相對人不得領回系爭款項，亦經法院
    裁判確定。詎相對人於民國95年8 月29日向原審法院聲請返
    還系爭款項，乃原審法院未經判決程序，即以95年度聲字第
    1276號裁定准予返還，並由相對人領回系爭款項，對抗告人
    而言，即構成不當得利，原審不得判決駁回抗告人之請求等
    情。爰聲明：原裁定廢棄。
三、經查，抗告人請求相對人返還不當得利事件，經原審於100
    年6 月27日判決駁回抗告人之訴及假執行之聲請，嗣抗告人
    於收受原審判決後，隨於同年7 月11日具狀表示不服，並繳
    納抗告費1,000 元等情，有原審判決、送達證書及抗告狀附
    卷（見原審訴訟卷第147-153 頁）為證。而按抗告人對於原
    審判決，雖以抗告狀聲明不服，然仍以上訴論（最高法院19
    年上字第489 號判例要旨參照）。本件抗告人對於原審判決
    既提起上訴，揆諸前揭說明，自應依法繳納上訴裁判費。次
    查，抗告人就原審判決提起上訴之訴訟標的金額為1,000,00
    0 元，經原審依法核算抗告人應繳納上訴裁判費為16,350元
    ，扣除抗告人上開已繳納1,000 元之裁判費後，於100 年8
    月16日裁定命抗告人補繳15,350元，該補費裁定並於100 年
    8 月19日送達抗告人乙節，有補費裁定及送達證書附卷（見
    原審訴訟卷第180-182 頁）可稽，堪予認定。又查，抗告人
    迄未繳納上訴裁判費乙節，亦有原審民事查詢簡答表附卷（
    見同上卷）可憑。揆諸前揭說明，抗告人上訴自非合法。從
    而，原審以抗告人抗告不合法，裁定駁回抗告人之抗告，洵
    無違誤。抗告意旨仍執前詞，指摘原裁定不當，求予廢棄，
    為無理由，應予駁回。
四、據上論結，本件抗告為無理由，依民事訴訟法第495 條之1
    第1 項、第449 條第1 項、第95條、第78條，裁定如主文。
中    華    民    國    100   年    11    月    10    日
                            民事第四庭
                                審判長法官  蔡文貴
                                法      官  謝靜雯
                                法      官  李昭彥
以上正本證明與原本無異。
本件不得再抗告。
中    華    民    國    100   年    11    月    10    日
                                書  記  官  黃一秋